<?xml version='1.0' encoding='utf-8'?>
<verb default="plúraigh" disambig="">
  <verbalNoun default="plúrú" />
  <verbalAdjective default="plúraithe" />
  <tenseForm default="plúraigh" tense="Past" dependency="Indep" person="Base" />
  <tenseForm default="plúraíomar" tense="Past" dependency="Indep" person="Pl1" />
  <tenseForm default="plúraíodar" tense="Past" dependency="Indep" person="Pl3" />
  <tenseForm default="plúraíodh" tense="Past" dependency="Indep" person="Auto" />
  <tenseForm default="plúraigh" tense="Past" dependency="Dep" person="Base" />
  <tenseForm default="plúraíomar" tense="Past" dependency="Dep" person="Pl1" />
  <tenseForm default="plúraíodar" tense="Past" dependency="Dep" person="Pl3" />
  <tenseForm default="plúraíodh" tense="Past" dependency="Dep" person="Auto" />
  <tenseForm default="plúraíodh" tense="PastCont" dependency="Indep" person="Base" />
  <tenseForm default="plúraínn" tense="PastCont" dependency="Indep" person="Sg1" />
  <tenseForm default="plúraíteá" tense="PastCont" dependency="Indep" person="Sg2" />
  <tenseForm default="plúraímis" tense="PastCont" dependency="Indep" person="Pl1" />
  <tenseForm default="plúraídís" tense="PastCont" dependency="Indep" person="Pl3" />
  <tenseForm default="plúraítí" tense="PastCont" dependency="Indep" person="Auto" />
  <tenseForm default="plúraíodh" tense="PastCont" dependency="Dep" person="Base" />
  <tenseForm default="plúraínn" tense="PastCont" dependency="Dep" person="Sg1" />
  <tenseForm default="plúraíteá" tense="PastCont" dependency="Dep" person="Sg2" />
  <tenseForm default="plúraímis" tense="PastCont" dependency="Dep" person="Pl1" />
  <tenseForm default="plúraídís" tense="PastCont" dependency="Dep" person="Pl3" />
  <tenseForm default="plúraítí" tense="PastCont" dependency="Dep" person="Auto" />
  <tenseForm default="plúraíonn" tense="PresCont" dependency="Indep" person="Base" />
  <tenseForm default="plúraím" tense="PresCont" dependency="Indep" person="Sg1" />
  <tenseForm default="plúraímid" tense="PresCont" dependency="Indep" person="Pl1" />
  <tenseForm default="plúraítear" tense="PresCont" dependency="Indep" person="Auto" />
  <tenseForm default="plúraíonn" tense="PresCont" dependency="Dep" person="Base" />
  <tenseForm default="plúraím" tense="PresCont" dependency="Dep" person="Sg1" />
  <tenseForm default="plúraímid" tense="PresCont" dependency="Dep" person="Pl1" />
  <tenseForm default="plúraítear" tense="PresCont" dependency="Dep" person="Auto" />
  <tenseForm default="plúróidh" tense="Fut" dependency="Indep" person="Base" />
  <tenseForm default="plúróimid" tense="Fut" dependency="Indep" person="Pl1" />
  <tenseForm default="plúrófar" tense="Fut" dependency="Indep" person="Auto" />
  <tenseForm default="plúróidh" tense="Fut" dependency="Dep" person="Base" />
  <tenseForm default="plúróimid" tense="Fut" dependency="Dep" person="Pl1" />
  <tenseForm default="plúrófar" tense="Fut" dependency="Dep" person="Auto" />
  <tenseForm default="plúródh" tense="Cond" dependency="Indep" person="Base" />
  <tenseForm default="plúróinn" tense="Cond" dependency="Indep" person="Sg1" />
  <tenseForm default="plúrófá" tense="Cond" dependency="Indep" person="Sg2" />
  <tenseForm default="plúróimis" tense="Cond" dependency="Indep" person="Pl1" />
  <tenseForm default="plúróidís" tense="Cond" dependency="Indep" person="Pl3" />
  <tenseForm default="plúrófaí" tense="Cond" dependency="Indep" person="Auto" />
  <tenseForm default="plúródh" tense="Cond" dependency="Dep" person="Base" />
  <tenseForm default="plúróinn" tense="Cond" dependency="Dep" person="Sg1" />
  <tenseForm default="plúrófá" tense="Cond" dependency="Dep" person="Sg2" />
  <tenseForm default="plúróimis" tense="Cond" dependency="Dep" person="Pl1" />
  <tenseForm default="plúróidís" tense="Cond" dependency="Dep" person="Pl3" />
  <tenseForm default="plúrófaí" tense="Cond" dependency="Dep" person="Auto" />
  <moodForm default="plúraíodh" mood="Imper" person="Base" />
  <moodForm default="plúraím" mood="Imper" person="Sg1" />
  <moodForm default="plúraigh" mood="Imper" person="Sg2" />
  <moodForm default="plúraímis" mood="Imper" person="Pl1" />
  <moodForm default="plúraígí" mood="Imper" person="Pl2" />
  <moodForm default="plúraídís" mood="Imper" person="Pl3" />
  <moodForm default="plúraítear" mood="Imper" person="Auto" />
  <moodForm default="plúraí" mood="Subj" person="Base" />
  <moodForm default="plúraímid" mood="Subj" person="Pl1" />
  <moodForm default="plúraítear" mood="Subj" person="Auto" />
</verb>
